臺灣臺北地方法院刑事判決　　　　　　　100年度訴字第660號
公　訴　人　臺灣臺北地方法院檢察署檢察官
被　　　告　陳志佳
上列被告因違反毒品危害防制條例案件，經檢察官提起公訴（10
0 年度毒偵字第780 號），被告於本院準備程序進行中，就被訴
事實為有罪之陳述，經本院告知簡式審判程序意旨，並聽取公訴
人及被告之意見後，本院合議庭裁定依簡式審判程序審理，判決
如下：
    主  文
陳志佳施用第一級毒品，累犯，處有期徒刑捌月；又施用第二級
毒品，累犯，處有期徒刑肆月。應執行有期徒刑拾月。
    事  實
一、陳志佳前於民國92年間，因槍砲彈藥刀械管制條例案件，經
    臺灣板橋地方法院於93年12月23日以93年度訴緝字第145 號
    判處有期徒刑3 年3 月，併科罰金新臺幣5 萬元確定，其於
    94年8 月2 日入監服刑，於98年3 月11日縮短刑期假釋出監
    ；另於94年間，因施用毒品案件，經本院於94年12月12日以
    94 年 度毒聲字第929 號裁定送觀察、勒戒後，因認有繼續
    施用毒品之傾向，再經臺灣新竹地方法院於95年8 月25日以
    95年度毒聲字第315 號令入戒治處所施以強制戒治，其於95
    年9 月5 日入戒治處所施以強制戒治，於96年6 月8 日出所
    ，並經臺灣新竹地方法院檢察署檢察官以96年度戒毒偵字第
    29號為不起訴處分確定。詎其不知警惕，且不知戒除毒癮，
    於強制戒治執行完畢後5 年內，基於施用第一級毒品海洛因
    之犯意，於100 年1 月25日凌晨0 時許，在新北市○○區○
    ○路2 段之某朋友住處內，以將第一級毒品海洛因摻入香菸
    內後點菸吸食之方式，施用第一級毒品海洛因。其另於施用
    前開第一級毒品海洛因後，復基於施用第二級毒品甲基安非
    他命之犯意，在其上開朋友住處內，以將第二級毒品甲基安
    非他命摻入香菸內後點菸吸食之方式，施用第二級毒品甲基
    安非他命，嗣於100 年1 月27日中午12時10分許，在新北市
    石碇區石碇子埔6 號前為警盤查，始悉上情。
二、案經臺北市政府警察局文山第二分局報請臺灣臺北地方法院
    檢察署檢察官偵查起訴。
    理  由
一、程序方面
    本案被告陳志佳所犯之罪，並非法定刑為死刑、無期徒刑或
    最輕本刑3 年以上有期徒刑之罪，亦非高等法院管轄第一審
    之案件，而被告於準備程序中就被訴事實已為有罪之陳述，
    經本院告知簡式審判程序之旨，並聽取被告與公訴人之意見
    後，本院合議庭乃依刑事訴訟法第273 條之1 第1 項規定，
    裁定由受命法官獨任進行簡式審判程序，合先敘明。
二、事實認定方面
    上開犯罪事實，業據被告於本院審理時坦認不諱（見本院10
    0 年度訴字第660 號卷卷二第57頁反面、第58頁），復有卷
    附臺灣尖端先進生技醫藥股份有限公司100 年2 月16日濫用
    藥物尿液檢驗報告、臺北市政府警察局偵辦毒品案件尿液檢
    體委驗單各1 份可資佐證（分別見臺灣臺北地方法院檢察署
    100 年度毒偵字第780 號卷第4 頁、第5 頁、第7 頁、第19
    頁、第20頁、第22頁），堪認被告具任意性之自白確與事實
    相符，足堪採為論罪科刑之依據。另被告前於94年間，因施
    用毒品案件，經本院於94年12月12日以94年度毒聲字第929
    號裁定送觀察、勒戒後，因認有繼續施用毒品之傾向，再經
    臺灣新竹地方法院於95年8 月25日以95年度毒聲字第315 號
    令入戒治處所施以強制戒治，其於95年9 月5 日入戒治處所
    施以強制戒治，於96年6 月8 日出所，並由臺灣新竹地方法
    院檢察署檢察官以96年度戒毒偵字第29號為不起訴處分確定
    等情，有臺灣高等法院被告前案紀錄表1 份附卷可稽，則本
    件被告施用毒品犯行非屬「初犯」及「5 年後再犯」之情形
    ，自應逕予論罪科刑。綜上所述，本件事證明確，被告犯行
    洵堪認定。
三、論罪科刑行方面
    核被告所為，係犯毒品危害防制條例第10條第1 項、第2 項
    之施用第一級、第二級毒品罪。被告施用第一級、第二級毒
    品前非法持有第一級、第二級毒品之低度行為，各為施用之
    高度行為所吸收，不另論罪。被告所犯上開2 罪，犯意各別
    ，行為互殊，應予分論併罰。被告有如事實欄所示之論罪科
    刑暨執行紀錄，此有臺灣高等法院被告前案紀錄表1 份在卷
    可按，其受有期徒刑執行完畢後，5 年內再犯本件有期徒刑
    以上之各罪，均為累犯，均應依法加重其刑。茲審酌被告前
    因施用毒品案件，業經觀察、勒戒、強制戒治，卻仍未能自
    新、戒斷毒癮，而再施用足以導致人體機能發生依賴性、成
    癮性及抗藥性等障礙之第一級、第二級毒品，戕害自身健康
    ，漠視法令禁制，惟念其坦承犯行，已見悔意，暨其犯罪動
    機、手段、品行、智識程度、生活狀況等一切情狀，爰分別
    量處如主文所示之刑，並定其應執行之刑，以資懲儆。
據上論斷，應依刑事訴訟法第273 條之1 第1 項、第299 條第1
項前段，毒品危害防制條例第10條第1 項、第2 項，刑法第11
條前段、第47條第1 項、第51條第5 款，判決如主文。
本案經檢察官王巧玲到庭執行職務。
中    華    民    國    100    年    11   月    30    日
                  刑事第三庭  法  官  蔡羽玄
上正本證明與原本無異。
如不服本判決應於收受送達後10日內向本院提出上訴書狀，並應
敘述具體理由；其未敘述上訴理由者，應於上訴期間屆滿後20日
內向本院補提理由書（均須按他造當事人之人數附繕本）「切勿
逕送上級法院」。
                              書記官  許博為
中    華    民    國    100    年    11   月    30    日
附錄本案論罪科刑法條：
毒品危害防制條例第10條：
施用第一級毒品者，處6 月以上5 年以下有期徒刑。
施用第二級毒品者，處3 年以下有期徒刑。